# 转让联营企业股权的会计相关问题

提问人：tthuxuanji 时间：2016-08-19 15:49:15
A公司持有某小额贷款B公司20%的股权， 2016 年 7 月拟将股权转让给非股东的C公司。本次股权转让已经分别通过A、B、C公司的股东会决议，且已签订股权转让协议。C公司对本次股权转让需支付的价款已于 2016 年 7 月全数打给A公司。但根据《XX省小额贷款公司管理规定（试行）》，小额贷款公司的股权变更需经金融局批准后方可变更，截至 2016 年 8 月，公司已经递交了申请变更的材料，但尚未获得批准。工商变更需待金融局批准后才可以进行申请。
请教：按照准则规定， 2016 年 7 月应该不能确认为丧失控制权日，但 7 月已经收到的股权转让款项应该进行如何的会计处理呢？借记银行存款，贷记什么科目比较合适？同时，这部分的长期股权投资是否应该划分为持有待售的资产？
谢谢。

回答人：chenyiwei
1 、已收到的股权转让款可列作其他应付款或其他流动负债。 2 、对于其处置需经过外部监管机构批准的资产，在该处置事项获得外部监管机构批准之前，不满足确认为持有待售的条件，因为不能确定该处置是否为极可能发生的。

提问人：tthuxuanji 时间：2016-08-20 10:47:58
还有个问题就是已收到的股权转让款大于账面长期股权投资，产生的投资收益在这个时候是不是也列作其他应付款或其他流动负债呢？

回答人：chenyiwei
不区分投资收益和收回账面价值的金额，将收到的款项总额均作为其他应付款确认，也就是暂不确认转让收益。